ACORDAO-COMPLETO-2398816

ACÓRDÃO DE RELAÇÃO

ACÓRDÃO DE RELAÇÃO 2165/2020 ATA 6/2020 - SEGUNDA CÂMARA

Acórdão 2165/2020-TCU-Segunda Câmara
Os Ministros do Tribunal de Contas da União, reunidos em Sessão de 2ª Câmara, ACORDAM, por unanimidade, com fundamento no art. 143, inciso V, alínea "d", do Regimento Interno do TCU, aprovado pela Resolução nº 246, de 2011, e na Súmula nº 145 do TCU, em retificar, por erro material, o item 9.2 do Acórdão 2.519/2018  prolatado pela 2ª Câmara do TCU, na Sessão de 17/4/2018 (Ata nº 12/2018) , mantendo inalterados os demais termos do referido acórdão, além de restituir, em seguida, os autos à Seproc para que dê prosseguimento ao feito, de acordo com os pareceres emitidos nos autos, de sorte que:
onde se lê:
"9.2. julgar irregulares as contas do Sr. Mário Alberto Cozzuol, nos termos dos arts. 1º, I, 16, III, alíneas "a" e "b", 19, caput e 23, III, da Lei nº 8.443, de 1992 (...) ;
	Valor (em R$) :
	Data:

	45.000,00
	4/2/2002

	10.000,00
	23/9/2003

	241,51
	2/7/2003

	241,51
	2/7/2003

	483,01
	2/7/2003

	241,51
	4/8/2003

	241,51
	4/8/2003

	483,01
	4/8/2003

	241,51
	2/9/2003

	241,51
	2/9/2003

	483,01
	2/9/2003

	241,51
	2/10/2003

	241,51
	2/10/2003

	483,01
	2/10/2003

	241,51
	3/11/2003

	241,51
	3/11/2003

	483,01
	3/11/2003

	241,51
	2/12/2003

	241,51
	2/12/2003

	483,01
	2/12/2003

	241,51
	5/1/2004

	241,51
	5/1/2004

	483,01
	5/1/2004

	241,51
	3/2/2004

	241,51
	3/2/2003

	483,01
	3/2/2004

	241,51
	2/3/2004

	241,51
	2/3/2004

	483,01
	2/3/2004

	241,51
	2/4/2004

	241,51
	2/4/2004

	483,01
	2/4/2004

	241,51
	4/5/2004

	241,51
	4/5/2004

	483,01
	4/5/2004

	241,51
	2/6/2004

	241,51
	2/6/2004

	483,01
	2/6/2004

	241,51
	2/7/2004

	241,51
	2/7/2004

	483,01
	2/7/2004

	241,51
	3/8/2004

	241,51
	3/8/2004

	483,01
	3/8/2004

	241,51
	1º/9/2004

	241,51
	1º/9/2004

	483,01
	1º/9/2004

"
leia-se:
"9.2. julgar irregulares as contas do Sr. Mário Alberto Cozzuol, nos termos dos arts. 1º, I, 16, III, alíneas "a" e "b", 19, caput e 23, III, da Lei nº 8.443, de 1992 (...) ;
	Valor (em R$) :
	Data:

	45.000,00
	4/2/2002

	10.000,00
	23/9/2003

	241,51
	2/7/2003

	241,51
	2/7/2003

	483,01
	2/7/2003

	241,51
	4/8/2003

	241,51
	4/8/2003

	483,01
	4/8/2003

	241,51
	2/9/2003

	241,51
	2/9/2003

	483,01
	2/9/2003

	241,51
	2/10/2003

	241,51
	2/10/2003

	483,01
	2/10/2003

	241,51
	3/11/2003

	241,51
	3/11/2003

	483,01
	3/11/2003

	241,51
	2/12/2003

	241,51
	2/12/2003

	483,01
	2/12/2003

	241,51
	5/1/2004

	241,51
	5/1/2004

	483,01
	5/1/2004

	241,51
	3/2/2004

	241,51
	3/2/2004

	483,01
	3/2/2004

	241,51
	2/3/2004

	 (...) 
	 (...) 

	Mantendo-se inalterado todas as demais datas
	Mantendo-se inalterado todos os demais valores

1. Processo TC-Processo 014.821/2014-1 (TOMADA DE CONTAS ESPECIAL) 
	1.1. Apenso: TC-Processo 038.110/2019-9 (COBRANÇA EXECUTIVA) 
	1.2. Responsável: Mário Alberto Cozzuol (CPF XXX.385.412-XX) .
	1.3. Entidade: Conselho Nacional de Desenvolvimento Científico e Tecnológico - CNPq.
	1.4. Relator: Ministro-Substituto André Luís de Carvalho.
	1.5. Representante do Ministério Público: Subprocurador-Geral Paulo Soares Bugarin.
	1.6. Unidade Técnica: Secretaria de Gestão de Processos (Seproc) .
	1.7. Representação legal: não há.
	1.8. Determinações/Recomendações/Orientações: não há.

Segunda Câmara

Mário Alberto Cozzuol (CPF XXX.385.412-XX).

ANDRÉ DE CARVALHO

não há.

TOMADA DE CONTAS ESPECIAL (TCE)

Secretaria de Gestão de Processos (Seproc).